【裁判字號】    98,審小上,155
【裁判日期】    981222
【裁判案由】    侵權行為損害賠償
【裁判全文】
臺灣臺北地方法院民事裁定           98年度審小上字第155號
上  訴  人  甲○○
被上訴人    乙○○
上列當事人間請求侵權行為損害賠償事件，上訴人對於中華民國
98年9 月21日本院臺北簡易庭98年度北小字第1809號第一審小額
民事判決提起上訴，本院裁定如下：
    主   文
上訴駁回。
第二審訴訟費用新臺幣壹仟伍佰元由上訴人負擔。
    理   由
一、按對於小額程序之第一審裁判上訴，非以其違背法令為理由
    ，不得為之；至其上訴狀應記載上訴理由，表明下列各款事
    項：一原判決所違背之法令及其具體內容。二依訴訟資料可
    認為原判決有違背法令之具體事實。民事訴訟法第436 條之
    24第2 項、第436 條之25分別定有明文。又依同法第436 條
    之32第2 項準用第468 條及第469 條第1 款至第5 款規定，
    判決不適用法規或適用不當者，為違背法令，其中判決有同
    法第469 條第1 款至第5 款情形之一者，為當然違背法令。
    是當事人於小額訴訟程序提起上訴，如依民事訴訟法第468
    條規定，以第一審判決有不適用法規或適用法規不當為理由
    時，其上訴狀或理由書應有具體之指摘，並揭示該法規之條
    項或其內容。若係成文法以外之法則，應揭示該法則之旨趣
    。倘為司法院解釋、或最高法院之判例，則應揭示該判解之
    字號或其內容。如以民事訴訟法第469 條第1 款至第5 款情
    形為理由時，其上訴狀或理由書，應揭示合於該條款之事實
    。上訴狀或理由書如未依此項方法表明者，即難認為已對第
    一審判決之違背法令有具體之指摘，其上訴自難認為合法。
    又依民事訴訟法第436 條之32第2 項規定，僅準用同法第46
    9 條第1 款至第5 款之規定，第6 款「判決不備理由或理由
    矛盾者」不在準用之列，且參諸同法第436 條之18第1 項規
    定，小額訴訟程序之判決書得僅記載主文，而就當事人有爭
    執事項，僅於必要時得加註理由要領而已，是小額事件之上
    訴程序，自不得以「判決不備理由或理由矛盾」為由，指摘
    原判決為違背法令。
二、本件上訴人上訴意旨略以：上訴人於民國96年9 月2 日晚間
    7 時25分許接到被上訴人之來電，被上訴人於電話中以「
    Fuck you. Fuck your mother.Fuck your girl's friends
    」等語辱罵上訴人之事實，有上訴人提出之錄音帶及譯文為
    證，且被上訴人亦不否認，原審漏未審酌上述證據，有判決
    不備理由之違法。又上訴人受前述辱罵後，心生畏懼又受辱
    ，已舉證證明被上訴人不法侵害上訴人之健康、名譽及人格
    法益，並有因果關係存在，原審判決稱上訴人未盡舉證責任
    ，亦有判決理由矛盾之違法云云。
三、經查，本件上訴人對於小額程序之第一審判決提起上訴，指
    摘原判決判決有不備理由或理由矛盾之違背法令，顯有未洽
    ，此外，上訴人並未表明原判決有何其他不適用法規或適用
    法規不當之情形，並揭示該法規之條項或其內容，及合於民
    事訴訟法第469 條所列各款之事實，揆諸前揭說明，其上訴
    不合法定程式，應以裁定駁回其上訴。
三、本件訴訟費用額，依後附計算書確定為如主文所示金額。
四、據上論結，本件上訴為不合法，依民事訴訟法第436 條之32
    第1 項、第2 項、第444 條第1 項前段、第95條、第78條、
    第436 條之19第1 項，裁定如主文。
中    華    民    國    98    年    12    月    22    日
                  民事第六庭審判長法  官  朱漢寶
                                  法  官  黃柄縉
                                  法  官  劉又菁
計  算  書
項       目              金額（新臺幣）       備註
第二審裁判費             1,500元
合          計           1,500元
以上為正本係照原本作成。
本裁定不得再抗告。
中    華    民    國    98    年    12    月    22    日
                                  書記官  潘惠梅

司法院資訊處製作；財團法人民間司法改革基金會備份。
